臺灣屏東地方法院屏東簡易庭小額民事判決
111年度屏小字第120號
原      告  良京實業股份有限公司

法定代理人  平川秀一郎

訴訟代理人  林郁婷  
被      告  徐晋南  
上列當事人間請求清償借款事件，本院於民國111年4月21日言詞
辯論終結，判決如下：
    主  文
一、被告應給付原告新臺幣（下同）81,587元，及其中40,011元
    自民國97年12月1日起至104年8月31至，按年息19.71％計算
    之利息，及自104年9月1日起至清償日止，按年息15％計算之
    利息。
二、原告其餘之訴駁回。
三、訴訟費用確定為1,000元由被告負擔。
四、本判決原告勝訴部分得假執行；被告如預以81,587元為原告
    供擔保得免假執行。
    理由要領
一、原告主張被告前向訴外人慶豐商業銀行股份有限公司申辦信
    用卡使用，被告得持卡至特約商店消費，但應於當期繳款截
    止日前清償，若於當期繳款截止日前未繳清該期全部消費款
    時，即表示選擇以循環信用方式繳款，並按實際撥付消費款
    予特約商店之日起，依年利率百分之19.71按日計算，計付
    循環信用利息。若未於當期繳款截止日前，繳付最低應繳金
    額或延誤繳款期限者，另需給付逾期手續費，延滯第1個月
    當月加計150元，延滯第2個月當月加付300元，延滯第3個月
    （含當月）以上每月加計600元之逾期手續費。被告未履行
    繳款義務，迄今尚積欠如主文第1項所示金額與利息暨自97
    年12月1日起至清償日止，每月加計600元逾期手續費未清償
    ，嗣經原告輾轉受讓上開債權等情，業據提出債權讓與證明
    書、慶豐銀行申請書、契約條款、分攤表、債權本金餘額明
    細表、原告債權讓與通知函等件為證，且經本院核對無訛，
    又被告經合法通知未到場爭執，亦未提出書狀作何聲明或陳
    述，本院審酌原告所提上開證據，堪信原告主張為真實。從
    而，原告依據信用卡使用契約及債權讓與之法律關係，請求
    被告給付如主文第1項所示金額與利息，為有理由，應予准
    許。
二、關於原告之逾期手續費請求部分應予駁回之，理由如下：
  ㈠按民法第206條明定債權人除前條限定之利息外，不得以折扣
    或其他方法，巧取利益。原告主張依據信用卡使用契約第16
    條約定可自逾期起按月收取之逾期手續費部分，以當事人間
    已經按銀行法第47條之1規定收取最高法定利率之利息，如
    按月收取逾期手續費無異將借貸關係所得獲取之對價即利息
    ，改以其他形式為約定而超過上開限制，使之成為有請求權
    ，助長脫法行為，與民法第二百零五條立法限制最高利率精
    神有違，而資產公司受讓之債權為現金卡及信用卡契約債權
    ，得向債務人請求之約定利息，自應同受銀行法第47條之1
    第2項規定之拘束；否則原債權人仍可藉由債權移轉之方式
    ，由繼受信用卡債權之繼受人向債務人收取高於銀行法第47
    條之1第2項規定週年利率之利息，將使該規定形同虛設。
  ㈡本件如准許自97年12月1日起至清償日止，對被告按月收取逾
    期手續費600元，以本件消費款金額為40,011元，換算之後
    無異增加每月按千分之14計算之手續費，換算為年息即是按
    年息16％計算收取之手續費用（600÷40011＝0.014、0.014×12
    ＝0.168），顯然超過上述法條規範之最高利率甚高。蓋消費
    款40,011元按年息15％計算之利息每年為6,001元（40,011×1
    5％＝6,001元），上述逾期手續費於每年收取最高利息後，還
    額外增加7,200元之多【（600×12＝7200】，本件雖為消費款
    ，但關於利息之收取仍有民法第205條、206條之參酌適用，
    如不適用之實難以貫徹民法第205條、206條之法條「防止重
    利盤剝，保護經濟弱者」、「避免擾亂社會經濟及破壞善良
    風俗」之立法目的，自非法之所許。原告此部分請求違反上
    述禁止規定而無理由，應駁回之。
三、又本件係適用小額訴訟程序所為被告敗訴之判決，應依民事
    訴訟法第436條之20規定依職權宣告得假執行，並準用第392
    條第2項規定，職權酌定被告如預供擔保得免假執行，並依
    第436條之19規定確定被告應負擔之訴訟費用額為1,000元。
中　　華　　民　　國　　111 　年　　4 　　月　　29　　日
                 屏東簡易庭       法　官  潘  快
以上為正本，係照原本作成。
如不服本判決，應於判決送達後二十日內，以判決違背法令為理
由，向本院提出上訴狀並表明上訴理由（上訴理由應表明：一、
原判決所違背之法令及其具體內容；二、依訴訟資料可認為原判
決有違背法令之具體事實），如未表明上訴理由者，應於上訴後
二十日內向本院提出上訴理由書。如委任律師提起上訴者，應一
併繳納上訴審裁判費。
中　　華　　民　　國　　111 　年　　4 　　月　　29　　日
                                  書記官　鍾嘉芸